Minutes et répertoires du notaire Ancelot FANIN, 21 octobre 1568 - 1586 (étude XXXVI)
Archives nationales
- Minutes de Ancelot FANIN, 1568 - 1586; MC/ET/XXXVI/26 - MC/ET/XXXVI/55
  - Minutes. 1577, janvier - 14 décembre, janvier - 14 décembre 1577; MC/ET/XXXVI/39; registre. Document détérioré.
    - Donation d'une rente de 6 l. 13 s. 4 d. due par Michel Thouin, tissutier et rubanier, rue Guérin-Boisseau, et Michel Gaudin, maître arbalétrier et artilleur, rue de la Tixeranderie., 2 juin 1577
      E. Caron, A travers les minutes des notaires parisiens [étude XXXVI, env. 990 actes], 1559-1577, Paris, 1900, notice n°950 (voir contexte dans le Plan d’orientation général - Notaires de Paris, guides thématiques du Minutier).
      donation; Guérin-Boisseau (rue); Tixeranderie (rue de la); Thouin, Michel; Gaudin, Michel; tisserand; passementier
    - Constitution de 100 l. t. de rente sur deux maisons rue de la Grande-Truanderie, l'une à l'image Saint-Nicolas, tenant par derrière à la maison rue du Heaume, et l'autre en lad. rue, vis-à-vis du Puys- d'Amour, aboutissant à la maison rue Saint-Denis, à laquelle pend pour enseigne la Croix-de-Fer, et d'autre part à MM. de Saint-Jacques-de-l'Hôpital, et une autre au faubourg Montmartre, rue du Penesche (?)., 22 juin 1577; MC/ET/XXXVI/39
      E. Caron, A travers les minutes des notaires parisiens [étude XXXVI, env. 990 actes], 1559-1577, Paris, 1900, notice n°951 (voir contexte dans le Plan d’orientation général - Notaires de Paris, guides thématiques du Minutier).
      constitution de rente; Grande-Truanderie (rue de la); Saint-Nicolas (image); Saint-Denis (rue); Montmartre (faubourg)
    - Bail d'une maison rue Guillefosse [Guillaume Josse], tenant à la maison des Trois-Mores 2, moyennant 150 l, 10 juillet 1577; MC/ET/XXXVI/39
      E. Caron, A travers les minutes des notaires parisiens [étude XXXVI, env. 990 actes], 1559-1577, Paris, 1900, notice n°952 (voir contexte dans le Plan d’orientation général - Notaires de Paris, guides thématiques du Minutier).
      NOTES 2. celebre auberge (Ed. Fournier, Les Enseigne, p. 122)
    - Vente par héritiers Marchant, dont un demeurant rue Saint-Denis, près du Sépulcre, de 100 l. de rente assise sur une maison rue des Barres, où est demeurant à présent Jean Thiroux, notaire au Châtelet, et une autre rue des Rosiers., 24 juillet 1577; MC/ET/XXXVI/39
      E. Caron, A travers les minutes des notaires parisiens [étude XXXVI, env. 990 actes], 1559-1577, Paris, 1900, notice n°953 (voir contexte dans le Plan d’orientation général - Notaires de Paris, guides thématiques du Minutier).
      acte de vente; Barres (rue des); Rosiers (rue des); Thiroux, Jean; Marchant (héritiers)
    - Vente par noble homme mr. François Parrault [Garrault], conseiller du roi et général de sa cour des monnaies, sr. des Gorges, demeurant rue du Roi-de-Sicile, de 17 écus d'or soleil de rente, assise sur lad. maison où il demeure., 24 juillet 1577; MC/ET/XXXVI/39
      E. Caron, A travers les minutes des notaires parisiens [étude XXXVI, env. 990 actes], 1559-1577, Paris, 1900, notice n°954 (voir contexte dans le Plan d’orientation général - Notaires de Paris, guides thématiques du Minutier).
      acte de vente; Roi-de-Sicile (rue du); Garrault, François
    - Bail par Nicolas Ameline d'une maison rue Bertin-Poirée, où est demeurant Jacques Caution, procureur au Châtelet, moyennant un loyer de 90 l par an., 7 août 1577; MC/ET/XXXVI/39
      E. Caron, A travers les minutes des notaires parisiens [étude XXXVI, env. 990 actes], 1559-1577, Paris, 1900, notice n°955 (voir contexte dans le Plan d’orientation général - Notaires de Paris, guides thématiques du Minutier).
      bail; Bertin-Poirée (rue); Ameline, Nicolas; Caution, Jacques; procureur de justice (Ancien Régime)
    - Vente par François Lebesque, marchand-et-bourgeois-de-Paris, à Jacques Rapin [Raisin], chevaucheur ordinaire de l'écurie du roi, tenant la poste pour ledit seigneur au Bourget, d'une pièce de terre au terroir de Drancy., 26 août 1577; MC/ET/XXXVI/39
      E. Caron, A travers les minutes des notaires parisiens [étude XXXVI, env. 990 actes], 1559-1577, Paris, 1900, notice n°956 (voir contexte dans le Plan d’orientation général - Notaires de Paris, guides thématiques du Minutier).
      acte de vente; Raisin, Jacques; Lebesque, François; commerçant
    - Bail par Blaise Thiboust et Olivier des Loges, marchands et bourgeois de Paris, à Pierre Roger, marchand, demeurant à la Villeneuve 1, lès-la porte Saint-Denis, d'une maison sise en lad. Villeneuve, rue (en blanc), dont le preneur jouissait déjà, moyennant 20 l. par an, et avec réserve par les bailleurs d'y aller et venir avec telle compagnie qu'il leur plaira., 2 septembre 1577; MC/ET/XXXVI/39
      NOTES: 1. Ce non, s'est conservé par la rue Bourbon-Villeneuve.
      E. Caron, A travers les minutes des notaires parisiens [étude XXXVI, env. 990 actes], 1559-1577, Paris, 1900, notice n°957 (voir contexte dans le Plan d’orientation général - Notaires de Paris, guides thématiques du Minutier).
      bail; Thiboust, Blaise; Des Loges, Olivier; Roger, Pierre
    - Vente par Michel Guérard et Pierre Guérin, demeurant faubourg Saint-Honoré, à noble damme marquise de Guigonnet, l'une des dames de la reine, mère du roi, d'un droit de passage pour elle, ses gens, serviteurs et servantes, de la largeur de trois pieds, pour sortir aux champs par une porte faite de neuf au bout du jardin de lad. dame, assis au faubourg Saint-Honoré, du côté de la muraille de la caverne [carrière] de M. le maréchal de Retz, la vie de lad. dame seulement., 12 septembre 1577; MC/ET/XXXVI/39
      E. Caron, A travers les minutes des notaires parisiens [étude XXXVI, env. 990 actes], 1559-1577, Paris, 1900, notice n°958 (voir contexte dans le Plan d’orientation général - Notaires de Paris, guides thématiques du Minutier).
      acte de vente; Saint-Honoré (faubourg); Guérard, Michel; Guérin, Pierre; Guigonnet, M. de; Retz, M. de
    - Échange entre Macé Patoillat et maître Edme Parque, notaire au Châtelet, et Marie Paroillat, sa femme, fille et héritière de feu Jacques Patoillat, en son vivant prévôt des ouvriers de la monnoie et bourgeois de Paris, d'une maison en [ruine décadence] et étayée hors la porte Saint-Denis, près Saint-Lazare, en la rue Saint-Laurent, et un arpent de terre près Saint-Lazare, au lieud. le Champ-Saint-Laurent, sur la chaussée du Chemin-Saint-Laurent, et une autre assise au terroir de la Chapelle-Saint-Denis, sur le terrain qui mène à la chapelle de Clignancourt, une pièce à la Courtille, une au Marais 1. de Paris, près la chaussée de la porte Saint-Martin allant à la porte du Temple, contre 35 l. t. de rente., 16 octobre 1577; MC/ET/XXXVI/39
      NOTES 1. La rue des Marais-Saint-Martin existe encore.
      E. Caron, A travers les minutes des notaires parisiens [étude XXXVI, env. 990 actes], 1559-1577, Paris, 1900, notice n°959 (voir contexte dans le Plan d’orientation général - Notaires de Paris, guides thématiques du Minutier).
      échange; Saint-Denis (faubourg); Saint-Laurent (rue); Courtille (hameau); Saint-Martin (porte); Temple (porte du); Patoillat, Macé; Paroillat, Marie; Paroillat, Jacques; Parque, Edme; notaire
    - Rachat d'une rente de 10 sols assise sur une pièce de terre à Chaillot, lieud. le Carquan., 20 octobre 1577; MC/ET/XXXVI/39
      E. Caron, A travers les minutes des notaires parisiens [étude XXXVI, env. 990 actes], 1559-1577, Paris, 1900, notice n°960 (voir contexte dans le Plan d’orientation général - Notaires de Paris, guides thématiques du Minutier).
    - Bail d'un demi-arpent de pré à Chaillot, lieud. la Queue-du-Bois, à la charge de payer 24 s. parisis dus à la ville [à Guillaume Solmont laboureur à la ville d'Evry] chaque année., 20 octobre 1577; MC/ET/XXXVI/39
      E. Caron, A travers les minutes des notaires parisiens [étude XXXVI, env. 990 actes], 1559-1577, Paris, 1900, notice n°961 (voir contexte dans le Plan d’orientation général - Notaires de Paris, guides thématiques du Minutier).
      bail; Solmont, Guillaume; agriculteur
    - Vente à me. Albert de Gondi, maréchal de France, de 300 l. t. de rente sur la ville de Paris, à prendre sur les 50 000 l. vendues par le roi et gagées sur les recettes de la police des draps et sur la recette de Bondy. (Acte du 6 mars 1573 devant Yver et Vassart, notaires.), 24 octobre 1577; MC/ET/XXXVI/39
      E. Caron, A travers les minutes des notaires parisiens [étude XXXVI, env. 990 actes], 1559-1577, Paris, 1900, notice n°962 (voir contexte dans le Plan d’orientation général - Notaires de Paris, guides thématiques du Minutier).
      acte de vente; Gondi, Albert de; officier général
    - Vente [titre nouvel de 35 livres de rente] de la moitié du cinquième et un tiers dans un autre cinquième d'une maison sise à Paris, rue Frepillon, où est pour enseigne l'Aventure., 30 octobre 1577; MC/ET/XXXVI/39
      E. Caron, A travers les minutes des notaires parisiens [étude XXXVI, env. 990 actes], 1559-1577, Paris, 1900, notice n°963 (voir contexte dans le Plan d’orientation général - Notaires de Paris, guides thématiques du Minutier).
  - Minutes. 1578, MC/ET/XXXVI/40; Document détérioré.
  - Minutes. 1578, MC/ET/XXXVI/41; registre. Document détérioré.
  - Minutes. 1579, MC/ET/XXXVI/42; registre. Document détérioré.
  - Minutes. 1580, MC/ET/XXXVI/43; Document détérioré.
    - Inventaire et prisée de Robes et tapisseries., 4 juillet 1580; MC/ET/XXXVI/43
      Fichier dit 'général' XVIe siècle (env. 30.000 actes), par le personnel du Minutier, 1930-1999 (fichier papier entièrement dématérialisé; voir contexte dans le Plan d’orientation général - Notaires de Paris, guides thématiques du Minutier).
      Date de création de la notice: 2008
      inventaire
  - Minutes. 1580, MC/ET/XXXVI/44; registre. Document détérioré.
  - Minutes. 1581, MC/ET/XXXVI/45; Document détérioré.
    ' Minuttes '.
  - Minutes. 1581, MC/ET/XXXVI/46; registre. Document détérioré.
    Les actes manquent entre le 4 août et le 4 septembre.
    - Procuration par Marin Girault, passementier et tireur d'or du roi, pour rendre les clefs de la maison de la Banière-de-France, dont il était locataire., 7 octobre 1557; MC/ET/XXXVI/46
      Métiers, personnes, lieux, 1540-1600 (1423 actes), par Catherine Grodecki, 1971-1986 (fichier papier entièrement dématérialisé; voir contexte dans le Plan d’orientation général - Notaires de Paris, guides thématiques du Minutier).
      procuration; Girault, Marin
    - Attestation de catholicité concernant Charles de BILLON, seigneur de la Prongne en la Marche, gouverneur de Nogent-le-Rotrou., 29 décembre 1557; MC/ET/XXXVI/46
      attestation; Nogent-le-Rotrou (Eure-et-Loir); Billon, Charles de; gouverneur
    - BOHIER (Antoine), baron de Saint-Ciergue Procuration judiciaire (procès entre lui et Gervais SALMON 'Soy disant prêtre et chapelain de Saint-Nicolas de Tours, aux requêtes du palais), pour affirmer' qu'il est vrai que le procureur du Roi au présidial de Tours luy a par plusieurs foys dict qu'il y avoit grand nombre de lutériens en la ville de Tours et qu'il l'a admonesté de faire son office', mais que ce n'est pas sur sa dénonciation que ledit procureur a poursuivi ledit Salmon, qu'il ne connaît nullement..., 19 janvier 1558; MC/ET/XXXVI/46
      procuration; Tours (Indre-et-Loire); Bohier, Antoine; Salmon, Gervais; prêtre
  - Minutes. 1582, MC/ET/XXXVI/47; registre. Document détérioré.
  - Minutes. 1583, MC/ET/XXXVI/48; Document détérioré.
    ' Minutte ', certaines ont été enregistré au n°49.
  - Minutes. 1583, janvier - 12 décembre, janvier - 12 décembre 1583; MC/ET/XXXVI/49; registre. Document détérioré.
  - Minutes. 1584, MC/ET/XXXVI/50; Document détérioré.
    ' Minuttes ' avec inventaire du 19 octobre.
  - Minutes. 1584, MC/ET/XXXVI/51; registre. Document détérioré.
  - Minutes. 1585, MC/ET/XXXVI/52; registre. Document détérioré.
    Les actes entre le 22 juin et le mois d'octobre 1685.
  - Minutes. 1586, janvier - 28 août, janvier - 28 août 1586; MC/ET/XXXVI/53; registre. Document détérioré.
    Sur le feuillet de garde ont lit: ' ayoons tourus sjours mémoire et souvenance d'honorer Dieu suivant son ordonnance, Registre... est à Philippes Bachot.'.
  - Minutes (inventaires après décès). 1568 - 1581, MC/ET/XXXVI/54
    inventaire après décès
    - Inventaire après décès de Catherine Taboullet, veuve de Jacques Danes, marchand., 23 juillet 1568; MC/ET/XXXVI/54
      Georges Wildenstein, Le goût pour la peinture dans la bourgeoisie parisienne entre 1550 et 1610, d'après des inventaires après décès conservés au Minutier central des notaires aux Archives nationales [6.084 actes], Gazette des Beaux-Arts, t. 33 bis, 1962 (voir contexte dans le Plan d’orientation général - Notaires de Paris, guides thématiques du Minutier).
      Date de révision: 2005
      Date de création de la notice: 2002
      inventaire après décès; Taboullet, Catherine; Danes, Jacques; commerçant
    - Inventaire après décès de Catherine Taboullet, femme de Jacques Danes, notaire et secrétaire du roi., 28 juillet 1568; MC/ET/XXXVI/54
      Les oeuvres d'art sont mentionnées dans l'inventaire.
      inventaire après décès; Taboullet, Catherine; Danes, Jacques; notaire; secrétaire du roi (Ancien Régime)
    - Inventaire après décès de Jean Jardion, procureur au Parlement., 26 mars 1569; MC/ET/XXXVI/54
      inventaire après décès; Jardion, Jean
    - Inventaire après décès de Françoise Fromentin, veuve de Jean Boulart, commissaire examinateur au Châtelet., 15 juin 1570; MC/ET/XXXVI/54
      inventaire après décès; Fromentin, Françoise; Boulart, Jean; commissaire au Châtelet (Ancien Régime)
    - Inventaire après décès de Jean Marye, marchand poulailler., 21 janvier 1571; MC/ET/XXXVI/54
      inventaire après décès; Marye, Jean; commerçant; volailler
    - Inventaire après décès de Catherine Decordes, femme de Jacque Danes., 20 février 1571; MC/ET/XXXVI/54
      inventaire après décès; Decordes, Catherine; Danes, Jacque
    - Inventaire après décès de Jean Faye, mesureur de grains aux halles de Paris., 11 mars 1573; MC/ET/XXXVI/54
      inventaire après décès; Faye, Jean; officier civil (Ancien Régime)
    - Inventaire après décès de Gilette Maretz, femme de Robert Amezon, marchand poulailler., 27 avril 1573; MC/ET/XXXVI/54
      inventaire après décès; Maretz, Gilette; Amezon, Robert; commerçant; volailler
    - Inventaire après décès de Jean Vaillant., 1574; MC/ET/XXXVI/54
      inventaire après décès; Vaillant, Jean
    - Inventaire après décès de Jean Dynereau, commissaire exécuteur de par le roi au Châtelet de Paris., avril 1574; MC/ET/XXXVI/54
      inventaire après décès; Dynereau, Jean
    - Inventaire après décès de Marie Vaillant, femme d'André Pinel, marchand., 25 mai 1575; MC/ET/XXXVI/54
      inventaire après décès; Vaillant, Marie; Pinel, André; commerçant
    - Inventaire après décès de Nicolas Robillard, maître pelletier et fourreur., 17 septembre 1575; MC/ET/XXXVI/54
      inventaire après décès; Robillard, Nicolas; fourreur
    - Inventaire après décès de Marguerite Delapierre, femme de Nicolas Robert, marchand tailleur d'habits., 17 septembre 1576; MC/ET/XXXVI/54
      inventaire après décès; Delapierre, Marguerite; Robert, Nicolas; commerçant; tailleur d'habits
    - Inventaire après décès de Jacques Lebesgue, marchand., 2 octobre 1576; MC/ET/XXXVI/54
      inventaire après décès; Lebesgue, Jacques; commerçant
    - Inventaire après décès de Nicole Duval, femme de Jean Aulnette, maître passementier, tissutier et rubanier., 18 décembre 1576; MC/ET/XXXVI/54
      inventaire après décès; Duval, Nicole; Aulnette, Jean
    - Inventaire après décès de Pierre Dechars, marchand teinturier., 7 janvier 1577; MC/ET/XXXVI/54
      inventaire après décès; Dechars, Pierre; commerçant; teinturier blanchisseur
    - Inventaire après décès de Nicolas Rouillart, marchand drapier., 1er juillet 1577; MC/ET/XXXVI/54
      inventaire après décès; Rouillart, Nicolas; négociant
    - Inventaire après décès de Jean Maret, marchand teinturier., 19 novembre 1577; MC/ET/XXXVI/54
      inventaire après décès; Maret, Jean; commerçant; teinturier blanchisseur
    - Inventaire après décès de Nicole Thomas, femme de Gilles Forton, maître cordonnier., 18 avril 1578; MC/ET/XXXVI/54
      inventaire après décès; Thomas, Nicole; Forton, Gilles; cordonnier
    - Inventaire après décès de Jean Quin., juillet 1578; MC/ET/XXXVI/54
      inventaire après décès; Quin, Jean
    - Inventaire après décès de Robert Gillin, voiturier par terre., 31 mars 1579; MC/ET/XXXVI/54
      inventaire après décès; Gillin, Robert; transporteur de marchandises
    - Inventaire après décès de Anne Delahanier, femme de Laurent Marchant, maître vitrier., 11 mai 1579; MC/ET/XXXVI/54
      inventaire après décès; Delahanier, Anne; Marchant, Laurent; vitrier
    - Inventaire après décès de Antoine Thomas, maître vinaigrier., 18 juillet 1579; MC/ET/XXXVI/54
      inventaire après décès; Thomas, Antoine; vinaigrier
    - Inventaire après décès de Daniel Benoist, marchand., 5 février 1580; MC/ET/XXXVI/54
      inventaire après décès; Benoist, Daniel; commerçant
    - Inventaire après décès de Jeanne Dhodine, femme de Jacques Marchand, marchand suivant la Cour., 12 février 1580; MC/ET/XXXVI/54
      inventaire après décès; Dhodine, Jeanne; Marchand, Jacques; commerçant
    - Inventaire après décès de Antoinette Legentilhomme, femme de Charles de Villiers, écuyer, archer, exempt des gardes du roi., 20 juin 1580; MC/ET/XXXVI/54
      inventaire après décès; Legentilhomme, Antoinette; Villiers, Charles de; militaire du rang
    - Inventaire après décès de Jeanne Boutault, femme d'Antoine Guillemin, maître savetier., 6 septembre 1580; MC/ET/XXXVI/54
      inventaire après décès; Boutault, Jeanne; Guillemin, Antoine; bottier
    - Inventaire après décès de Guillaume Plastrier, maître étuvier., 26 septembre 1581; MC/ET/XXXVI/54
      inventaire après décès; Plastrier, Guillaume
    - Inventaire après décès de Jean Nepveu, procureur au Parlement., novembre 1581; MC/ET/XXXVI/54
      inventaire après décès; Nepveu, Jean
  - Minutes (inventaires après décès). 1582 - 1586, MC/ET/XXXVI/55
    - Inventaire après décès de Guillaume Mutet., 11 janvier 1582; MC/ET/XXXVI/55
      inventaire après décès; Mutet, Guillaume
    - Inventaire après décès de Pierre Brillet, secrétaire de la Chambre du Roi., 7 mars 1582; MC/ET/XXXVI/55
      inventaire après décès; Brillet, Pierre; secrétaire du roi (Ancien Régime); officier de la Chambre du roi (Ancien Régime)
    - Inventaire après décès de Catherine Augrain, femme de Nicolas Bourgeois, marchand pelletier., 3 septembre 1583; MC/ET/XXXVI/55
      inventaire après décès; Augrain, Catherine; Bourgeois, Nicolas; commerçant; fourreur
    - Inventaire après décès de Denise Fromentin, femme de Simon Tricot, marchand papetier., 21 janvier 1584; MC/ET/XXXVI/55
      inventaire après décès; Fromentin, Denise; Tricot, Simon; commerçant; papetier
    - Inventaire après décès de Marguerite Leroux, femme de Gabriel Ducloz, maître boulanger., 14 juin 1584; MC/ET/XXXVI/55
      inventaire après décès; Leroux, Marguerite; Ducloz, Gabriel; boulanger
    - Inventaire après décès de Marie Thomas, veuve de Robert Patrillat, marchand., 13 juillet 1584; MC/ET/XXXVI/55
      inventaire après décès; Thomas, Marie; Patrillat (veuve); Patrillat, Robert; commerçant
    - Inventaire après décès de Catherine Boilleau., 10 novembre 1584; MC/ET/XXXVI/55
      inventaire après décès; Boilleau, Catherine
    - Inventaire après décès de Jean Gassot, procureur au Parlement de Paris., 8 janvier 1585; MC/ET/XXXVI/55
      inventaire après décès; Gassot, Jean
    - Inventaire après décès de Nicolas Devilars, procureur au Châtelet., 23 janvier 1585; MC/ET/XXXVI/55
      inventaire après décès; Devilars, Nicolas; procureur de justice (Ancien Régime)
    - Inventaire après décès de Jean Dutel, tailleur d'habits., 14 février 1585; MC/ET/XXXVI/55
      inventaire après décès; Dutel, Jean; tailleur d'habits
    - Inventaire après décès de Florence Guéret, veuve de Thomas Guynant., 10 avril 1585; MC/ET/XXXVI/55
      inventaire après décès; Guéret, Florence; Guynant, Thomas
    - Inventaire après décès de Potentienne Legentilhomme, procureur au Parlement., 26 juillet 1585; MC/ET/XXXVI/55
      inventaire après décès; Legentilhomme, Potentienne
    - Inventaire après décès de Jacques Compagnon, maître faiseur d'esteufs., 12 novembre 1585; MC/ET/XXXVI/55
      inventaire après décès; Compagnon, Jacques
    - Inventaire après décès de Nicolas Symon, marchand., 10 décembre 1585; MC/ET/XXXVI/55
      La cote donnée par G. Wildenstein dans Le Goût pour la Peinture ... (MC/ET/XXX/55) est erronée. La cote exacte est MC/ET/XXXVI/55.
      inventaire après décès; Symon, Nicolas; commerçant
    - Inventaire après décès de Catherine Robineau, veuve de Germain Nepveu, marchand., 17 février 1586; MC/ET/XXXVI/55
      inventaire après décès; Robineau, Catherine; Nepveu, Germain; commerçant
    - Inventaire après décès de Jeanne Chapelain, veuve de Dreux Cardon, marchand., 13 mai 1586; MC/ET/XXXVI/55
      inventaire après décès; Chapelain, Jeanne; Cardon, Dreux; commerçant
    - Inventaire après décès de Justinien Sance., 18 juillet 1586; MC/ET/XXXVI/55
      inventaire après décès; Sance, Justinien